臺灣高等法院民事判決
108年度上字第385號
上  訴  人  李珮瑜  
訴訟代理人  楊一帆律師
被  上訴人  張雅萍  
訴訟代理人  邱垂能  
上列當事人間請求返還不當得利等事件，上訴人對於中華民國10
8年1月31日臺灣新竹地方法院107年度訴字第134號第一審判決提
起上訴，本院於109年3月17日言詞辯論終結，判決如下：
    主      文
原判決關於駁回上訴人後開第二項之訴部分，及該部分假執行之
聲請，暨訴訟費用之裁判均廢棄。
被上訴人應給付上訴人新臺幣壹佰壹拾貳萬元，及自本判決確定
翌日起至清償日止，按週年利率百分之五計算之利息。
其餘上訴駁回。
第一、二審訴訟費用，由被上訴人負擔百分之五十一，餘由上訴
人負擔。
    事實及理由
一、上訴人主張：伊於民國106年11月向被上訴人買受其所有坐
    落新竹縣○○鎮○○段000○000地號土地（下稱系爭土地）及坐
    落OOO地號土地上同段79建號建物、門牌號碼新竹縣○○鎮○○
    街0巷00弄00號之房屋（下稱系爭房屋，與系爭土地合稱系
    爭房地），兩造於106年11月13日簽立不動產買賣契約書（
    下稱系爭契約），約定買賣價金為新臺幣（下同）720萬元
    。伊依約分別於106年11月14日、17日、23日匯款20萬元、1
    00萬元、100萬元，共計220萬元至被上訴人履約保證專戶。
    然被上訴人委託之永慶不動產中豐加盟店仲介范瑞竹向伊表
    示，本件買賣標的之系爭土地包含系爭房屋所臨道路（下稱
    系爭道路）之應有部分，無通行問題，且不動產現況說明書
    第44點「基地對外道路是否可通行」亦勾選「是」，並未告
    知系爭道路為私人土地，伊向銀行辦理貸款遭拒，經行員告
    知始知上情，伊對於系爭房地是否包含系爭道路之認知錯誤
    ，得依民法第88條第2項規定撤銷意思表示，並依民法第179
    條先位請求被上訴人返還價金。又系爭道路為私人土地而有
    通行之爭議，存有瑕疵且欠缺被上訴人及范瑞竹保證之品質
    ，伊備位依民法第359條規定解除系爭契約，再依民法第259
    條第1項第2款規定請求被上訴人返還價金。縱認伊撤銷意思
    表示及解除契約均無理由，被上訴人依系爭契約第12條第2
    項約定沒收違約金220萬元顯屬過高，爰依民法第252條規定
    請求酌減，再依民法第179條規定請求被上訴人返還溢領之
    價金等語。
二、被上訴人則以：建商就系爭房地申請建照時，原地主有開立
    土地使用同意書（下稱系爭同意書），故系爭道路有供公眾
    通行之義務，且現況亦供公眾通行使用，伊得於不動產現況
    說明書第44點「基地對外道路是否可通行」勾選「是」。系
    爭房地所屬建案，係由台灣中小企業銀行搭配貸款，伊前以
    系爭房地分別於新竹企銀、渣打銀行、新竹縣竹東儲蓄互助
    社均得順利轉貸，且伊鄰居在華南銀行、台灣企銀、第一銀
    行均順利取得融資，系爭房地應無不能辦理貸款之情形。上
    訴人遲延辦理貸款，逾期未交付尾款，經伊發函促請上訴人
    履行未果，自得依系爭契約第12條第2項約定，解除系爭契
    約，並沒收上訴人已付價金為懲罰性違約金等語，資為抗辯
    。
三、原審判決上訴人全部敗訴，上訴人不服提起上訴，並聲明：
    ㈠原判決廢棄。㈡被上訴人應給付上訴人220萬元，及自起訴
    狀繕本送達翌日起至清償日止，按年息5％計算之利息。被上
    訴人則答辯聲明：上訴駁回。
四、兩造不爭執事項（見本院卷一440至441、484頁，並因論述
    為部分文字增刪）：
　㈠兩造於106年11月13日經由仲介公司仲介，上訴人之仲介人員
    為永慶不動產中豐加盟店（康和不動產）員工李欣俯，被上
    訴人之仲介人員為二十一世紀不動產彭素玉，由李欣俯、范
    瑞竹陪同兩造簽訂系爭契約，上訴人以720萬元向被上訴人
    購買系爭房地。系爭契約附件「標的物現況說明書（成屋）
    」係被上訴人填載，其中第44點「基地對外道路是否可通行
    」，勾選「是」。未將系爭房地土地及建物謄本做為系爭契
    約附件。
　㈡兩造同意由合泰建築經理股份有限公司（下稱合泰公司）負
    責價金履約保證，上訴人分別於106年11月14日、17日、23
    日匯付20萬元、100萬元、100萬元，共計220萬元至履約保
    證專戶，於合泰公司控管作業下，以182萬元償還、塗銷被
    上訴人就系爭房地設定之第二順位抵押權，30萬元給付康和
    不動產之仲介費及土地增值稅，剩餘8萬元在履約保證專戶
    內，上訴人尚欠尾款500萬元未付。
　㈢系爭房地於78年間起造時，已取得同段100、115地號（下稱1
    00、115地號土地，重測前ＯＯ鎮ＯＯ段ＯＯＯ小段OOO-O地號）土
    地所有人黃和政、鄧添鳳出具之系爭同意書。100、115地號
    土地現為新竹縣ＯＯ鎮ＯＯ街O巷OO弄之現有巷道。
　㈣上訴人於106年12月19日寄發存證信函予被上訴人，以所購買
    系爭土地不包括系爭道路應有部分為由，解除系爭契約，請
    求被上訴人返還220萬元價金，於同年月20日送達被上訴人
    。
　㈤被上訴人於107年1月5日寄發存證信函予上訴人要求10日內交
    付尾款500萬元。
　㈥上訴人於107年1月18日寄發存證信函予被上訴人，依民法第8
    8條、第92條規定，以康和不動產仲介人員惡意、詐欺及誤
    導之不當銷售下，誤與被上訴人簽訂系爭契約為由，撤銷購
    買系爭房地之意思表示，於同日送達被上訴人。
　㈦被上訴人於107年1月24日寄發存證信函解除系爭契約，沒收
    上訴人已付之價金。
　㈧新竹縣竹東鎮公所107年7月31日竹鎮建字第1075006256號函
    記載：「…ＯＯ段100、115地號未經建築線指示為現有巷道…旨
    揭地號土地坐落於本鎮ＯＯ街O巷OO弄為一封閉型巷道（俗稱
    死巷），以提供該巷弄住戶通行為主要使用，與大法官解釋
    釋字第400號既成道路要件似有未符」等語。
　㈨原審函詢中國信託商業銀行股份有限公司（下稱中國信託銀
    行）不核貸予上訴人之具體理由為何？中國信託銀行先於10
    7年8月14日函覆以「…查李君（即上訴人）前於106年11月1
    7日向本行申請新臺幣（下同）500萬元之房屋貸款，本行後
    於106年11月27日通知李君本行不予核貸。」再於107年9月7
    日函覆以「…本行人員於李君（即上訴人）申貸初期即發現
    系爭房地需經由他人土地方得通行之情形，不利於系爭土地
    再次轉售或拍賣，故本行基於風險考量，恐難以前述李君期
    待之成數核准李君之申貸案件…後因李君未正式向本行提出
    前開同意書文件，故本行徵審單位未曾就該同意書對核貸金
    額之影響進行評估…」等語。
　㈩原審於107年8月14日以公務電話詢問中國信託銀行函覆之進
    度，中國信託銀行回覆：「因作業日數仍須3-4天，故先口
    頭說明，李珮瑜確實有跟我們申請核貸，我們也確實沒有核
    貸給李珮瑜，原因是房屋的連外道路為私人道路，與我們授
    信規範不符，故無法核貸，另外就土地使用同意書的部分我
    們評估後覺得仍有疑慮，也不符授信規範，亦無法核貸」等
    語。
五、法院之判斷：
  ㈠上訴人得否依民法第88條第2項規定撤銷買受系爭房地之意思
    表示？ 
　⒈按意思表示之內容有錯誤，或表意人若知其事情即不為意思
    表示者，表意人得將其意思表示撤銷之，但以其錯誤或不知
    事情，非由表意人自己之過失者為限。又當事人之資格，或
    物之性質，若交易上認為重要者，其錯誤視為意思表示內容
    之錯誤，民法第88條定有明文。土地之形狀、坐落位置及對
    外聯絡之道路等因素，均足以影響土地之開發、利用及價值
    之判斷，繼而影響購買者之意願。此等因素，無論在主觀上
    及客觀上均足以影響交易上之判斷，當事人對上開因素如有
    錯誤之情形，於交易上自難謂非重要，自得視為意思表示之
    內容有錯誤（最高法院89年度台上字第465號判決意旨參照
    ）。又有關物之性質錯誤，本質上屬於動機錯誤，即表意人
    在其意思形成過程中，對於就其決定為某特定意思表示之物
    之性質，認識不正確，原不影響意思表示之效力，非在得撤
    銷之列，但如所涉物之性質係交易上認為重要者，依該條第
    2項「其錯誤視為意思表示內容之錯誤」之規定，即得由表
    意人將其意思表示撤銷之。惟按民法第88條撤銷權之規定，
    乃係為救濟因表意人主觀上之認知與事實不符，致造成意思
    表示錯誤之情形而設，其過失之有無，自應以其主觀上是否
    已盡其與處理自己事務同一之注意為判斷標準（最高法院99
    年度台上字第678號判決意旨參照）。是以物之性質之錯誤
    ，原非意思表示之內容錯誤，惟因其在交易上認為重要，故
    民法第88條第2項乃將此錯誤視為意思表示內容之錯誤，使
    生相同之效果，但其錯誤係表意人之過失所致者，仍不得撤
    銷之，以保護交易之安全。
　⒉查兩造就系爭土地之買賣，並無以系爭房屋對外通行道路之
    土地所有權為契約之內容，此由系爭契約第1條關於買賣權
    利範圍土地標示明文記載：「新竹縣○○鎮○○段000地號土地
    、面積89.27平方公尺、移轉持分1/1」、「新竹縣○○鎮○○段
    000地號土地、面積1.42平方公尺、移轉持分1/1 」（見原
    審卷一17頁），及兩造簽約時代書有複誦買賣標的權利範圍
    予雙方確認無誤，有上訴人提出之對話錄音譯文可稽（見原
    審卷一39頁）。惟系爭房屋於78年間起造時，取得100、115
    地號土地所有權人出具之系爭同意書始興建，100、115地號
    土地坐落新竹縣ＯＯ鎮ＯＯ街O巷OO弄為封閉型巷道（俗稱死巷
    ），以提供該巷弄住戶通行為主要使用，為新竹縣ＯＯ鎮ＯＯ街
    O巷OO弄之現有巷道，為兩造所不爭執（見不爭執事項㈢、㈧
    ），並有新竹縣竹東鎮公所107年7月31日竹鎮建字第107500
    6256號函可稽（見原審卷一145、146頁）。又上訴人向中國
    信託銀行申請貸款時，經中國信託銀行以系爭房地需經由他
    人土地方得通行，不利於系爭土地再次轉售或拍賣為由，予
    以拒絕乙情，為兩造所不爭執（見不爭執事項㈨），堪認系
    爭房屋對外通行之唯一巷道為第三人所有之土地，且影響市
    場交易價值，堪認係交易上重要之物之性質錯誤，依民法第
    88條第2項規定，得作為撤銷之客體。
　⒊然按，民法第88條撤銷權之規定，乃係為救濟因表意人主觀
    上之認知與事實不符，致造成意思表示錯誤之情形而設，其
    過失之有無，自應以其主觀上是否已盡其與處理自己事務同
    一之注意為判斷標準。對外聯絡道路固可能影響土地之開發
    、利用及價值之判斷，繼而影響購買者之意願，而成為交易
    上重要之點。惟是否得撤銷意思表示，仍以確有認知錯誤及
    無過失為必要。經查，觀諸系爭契約第1條關於買賣權利範
    圍土地部分之記載，實無誤認上開項目包括系爭道路應有部
    分之可能；且由上訴人提出之對話錄音譯文，亦可知兩造簽
    約時，代書業已複誦買賣標的内容予雙方確認無誤，可知上
    訴人對於購入之系爭房地不包括系爭道路應有部分乙事並無
    誤認，縱存有認知錯誤，上訴人未於簽約前審視確認，復未
    要求被上訴人提供系爭房地權狀或謄本以供稽核，難謂其無
    過失。
　⒋上訴人雖以范瑞竹向其表示買賣標的包括系爭道路應有部分
    云云，並提出對話錄音譯文為證。然查，觀諸上訴人、其夫
    林文港與范瑞竹之對話錄音譯文內容：「上訴人：第一次帶
    我去看房子，我問妳說這個有27坪嗎，妳告訴我什麼？范瑞
    竹：它真的是27坪。林文港：後面妳說一句話，包不包含道
    路的部分？范瑞竹：現場第一次帶看的時候，我是說27坪沒
    有錯，沒有強調路權。林文港：我遭到銀行拒貸，那天下午
    …我再問一次我的標的物是什麼？27坪，後面那一句妳勇敢
    的說？范瑞竹：你問我有沒有含道路持分，我說有，結果你
    說確定嗎？我就說我問一下開發，我沒有說包含聯外道路。
    」等語（見原審卷一34、35頁），可知上訴人於簽訂系爭契
    約前，未曾經范瑞竹或被上訴人告知買賣標的包含系爭道路
    應有部分，於系爭契約簽訂後，上訴人申辦銀行貸款遭拒，
    始詢問范瑞竹買賣標的是否包括系爭道路應有部分，經范瑞
    竹回覆須再詢問確認，難認被上訴人或范瑞竹有不實告知或
    隱瞞。則上訴人於簽訂系爭契約時，未就買賣標的包含系爭
    道路之物之性質一節，覆核詢問確認，難謂已盡其與處理自
    己事務同一之注意而無過失，故其依民法88條第2項規定撤
    銷錯誤意思表示，尚屬無據。
  ㈡上訴人得否依民法第359條規定解除系爭契約？
　⒈按物之出賣人對於買受人，應擔保其物依第373條之規定危險
    移轉於買受人時無滅失或減少其價值之瑕疵，亦無滅失或減
    少其通常效用或契約預定效用之瑕疵；但減少之程度，無關
    重要者，不得視為瑕疵。出賣人並應擔保其物於危險移轉時
    ，具有其所保證之品質，民法第354條定有明文。又買賣因
    物有瑕疵，而出賣人依前5條之規定，應負擔保之責者，買
    受人得解除其契約或請求減少其價金；但依情形，解除契約
    顯失公平者，買受人僅得請求減少價金，為民法第359條所
    明定。又所謂物之瑕疵，係指存在於物之缺點而言，須當事
    人有所約定，或依通常交易觀念，認為應具備之價值、效用
    或品質不具備者，始得謂之（最高法院90年度台上字第1460
    號判決意旨參照）。又按當事人主張有利於己之事實者，就
    其事實有舉證之責任，但法律別有規定，或依其情形顯失公
    平者，不在此限，民事訴訟法第277條著有明文。上訴人主
    張系爭房地欠缺被上訴人保證之品質，依上規定，應由上訴
    人就被上訴人所售標的物確實具有瑕疵一節負舉證之責，始
    能解除系爭契約。
　⒉經查，系爭房屋於起造時，已取得100、115地號土地所有權
    人出具系爭同意書，100、115地號土地現為新竹縣ＯＯ鎮ＯＯ街
    O巷OO弄住戶之現有巷道，以提供該巷弄住戶通行為主要使
    用乙情，業如前述，是以系爭房地得以100、115地號土地為
    對外聯絡道路，並無對外通行之障礙存在。又被上訴人及范
    瑞竹均未於上訴人簽訂系爭契約時保證買賣標的包括系爭道
    路之應有部分，於系爭契約簽訂後，上訴人向銀行貸款遭拒
    時，經上訴人詢問范瑞竹，范瑞竹亦僅回覆須再確認，並未
    予以保證。以系爭房屋業經原始起造人提供100、115地號土
    地所有權人出具之系爭同意書，向主管機關申請（78）建都
    字第754號建造執照，復取得（79）建都字第871號使用執照
    獲准，有系爭房屋建物謄本及新竹縣政府107年7月4日府工
    建字第1070079095號函（見原審卷一75、122頁）可憑，而
    上訴人於簽訂系爭契約時未曾表示有拆除重建系爭房屋之意
    ，縱考慮到未來可能重建情形，在不變更該通路形狀、功能
    及位置下，亦無須另提供土地使用同意書，有新竹縣政府10
    8年12月11日府工建字第1083611154號函為佐（見本院卷一5
    85頁），難認此屬通常交易觀念所指之瑕疵。
　⒊況縱使上訴人日後有拆除重建系爭房屋而變更系爭道路形狀
    、功能及位置，須檢附道路所有人同意函之情形存在，依天
    下不動產估價師聯合事務所出具之不動產估價報告書（另置
    卷外），系爭買賣標的不包括系爭道路之應有部分，與系爭
    契約買賣價金相比，僅價差4萬3,128元（計算式：7,200,00
    0－7,156,872＝43,128），占系爭契約買賣總價約0.59％（計
    算式：43,128÷7,200,000＝0.00599），則上訴人主張解除系
    爭契約顯有失公平。是上訴人依民法第359條規定解除系爭
    契約，亦無足採。
  ㈢被上訴人以上訴人違約為由，解除契約後沒收上訴人220萬元
    ，有無理由？若有，又違約金是否過高應予酌減？
　⒈系爭契約第7條第3項約定：「買方（即上訴人）應配合最遲
    於完稅後21日內辦妥貸款與撥款手續並支付尾款」、第12條
    第2項中段約定：「如買方毀約不買或有其他違約情事時，
    賣方（即被上訴人）於解除本契約後得沒收買方已給付之全
    部款項。」（見原審卷一19、20頁)。又按違約金，除當事
    人另有訂定外，視為因不履行而生損害之賠償總額。其約定
    如債務人不於適當時期或不依適當方法履行債務時，即須支
    付違約金者，債權人除得請求履行債務外，違約金視為因不
    於適當時期或不依適當方法履行債務所生損害之賠償總額，
    民法第250條第2項定有明文。上訴人未依系爭契約第4條價
    款給付及第7條甲方即上訴人貸款之約定，最遲於完稅後21
    日內辦妥貸款與撥款手續，並支付被上訴人尾款500萬元（
    見原審卷18、19頁），經被上訴人於107年1月5日以存證信
    函催告上訴人應於10日履約交付尾款，上訴人屆期仍未履行
    ，被上訴人於同年月24日寄發存證信函向上訴人為解除系爭
    契約之意思表示，為兩造所不爭執（見不爭執事項㈤、㈦），
    符合系爭契約第12條第2項得解除契約之約定，則被上訴人
    合法解除系爭契約後，依系爭契約第12條第2項約定，將上
    訴人已給付之買賣價金沒收，作為賠償被上訴人損失之違約
    金，應屬有據。
　⒉上訴人雖主張：系爭契約第12條第2項中段約定係損害賠償總
    額預定違約金，被上訴人應證明實際受有損害始得沒收上訴
    人已付價金云云。惟按，民法第250條就違約金之性質，區
    分為損害賠償預定性質之違約金，及懲罰性違約金，前者乃
    將債務不履行債務人應賠償之數額予以約定，亦即一旦有債
    務不履行情事發生，債權人即不待舉證證明其所受損害係因
    債務不履行所致及損害額之多寡，均得按約定違約金請求債
    務人支付，此種違約金於債權人無損害時，不能請求。後者
    之違約金係以強制債務之履行為目的，確保債權效力所定之
    強制罰，故如債務人未依債之關係所定之債務履行時，債權
    人無論損害有無，皆得請求，且如有損害時，除懲罰性違約
    金，更得請求其他損害賠償（最高法院83年度台上字第2879
    號判決意旨參照）。經查，系爭契約第12條第2項所約定於
    買受人毀約不買或其他違約情事，出賣人得於解除契約後沒
    收買受人已給付之全部款項，係為強制上訴人依兩造所訂之
    系爭契約所定之義務履行之違約罰，與民法第250條第2項規
    定相當，復參酌系爭契約第12條第4項約定：「本條所規定
    之違約金，並不妨礙損害賠償請求權之行使。」（見原審卷
    一20頁），是以被上訴人於上訴人有系爭契約第12條約定之
    違約情事發生時，除得沒收上訴人已給付之全部款項作為違
    約金外，並得另行請求損害賠償，可徵為懲罰性違約金之性
    質，自不以被上訴人實際受有損害，為其依系爭契約第12條
    第2項請求上訴人給付違約金之要件。上訴人主張，無可採
    憑。至被上訴人抗辯上訴人於本院始追加酌減違約金之請求
    ，伊不同意云云，然上訴人前於原審108年1月15日言詞辯論
    期日，已提出酌減違約金之請求（見原審卷二22頁），自非
    屬訴之追加，被上訴人所辯，尚有誤會。
  ⒊復按當事人約定契約不履行之違約金過高者，法院得以職權
    減至相當之數額。而違約金有賠償性違約金及懲罰性違約金
    ，其效力各自不同。約定違約金額是否過高，賠償性違約金
    係以債權人所受之損害為主要準據，懲罰性違約金則非以債
    權人所受損害為惟一審定標準，尤應參酌債務人違約之情狀
    斷之（最高法院100年度台上字第533號判決意旨參照）。查
    系爭房地買賣總價720萬元，上訴人給付價金220萬元已逾總
    價3成，而上訴人給付之220萬元，於合泰公司控管下，以18
    2萬元償還塗銷被上訴人就系爭房地設定之第二順位抵押權
    ，30萬元給付仲介費及土地增值稅，剩餘8萬元在履約保證
    專戶內尚未實際撥付予被上訴人（見不爭執事項㈡），而上
    訴人於辦理銀行貸款時，遭中國信託銀行以系爭房屋聯外道
    路為私人道路，評估系爭同意書後仍有疑慮，與銀行授信規
    範不符為由，拒絕核貸，有中國信託銀行109年9月7日中信
    銀字第1072227480309號函可稽（見原審卷一196、197頁）
    ，且系爭契約自106年11月13日簽訂至被上訴人於107年1月2
    4日解約，期間僅逾2月餘，並考量社會經濟狀況及平衡買賣
    雙方利益等情，堪認上訴人主張被上訴人將所收受220萬元
    價金全數予以沒收，顯屬過高請求酌減等語，為有理由。本
    院審酌上情，認被上訴人得請求違約金數額，應酌減為買賣
    價金之15％即108萬元（計算式：7,200,000×15%＝1,080,000
    ），經酌減後，被上訴人就超過上開金額所沒收之違約金11
    2萬元（計算式：2,200,000－1,080,000＝1,120,000），即無
    法律上原因而受有利益，則上訴人就此部分依民法第179條
    規定，請求被上訴人返還112萬元，為有理由，應予准許。
  ⒋再按當事人約定之違約金過高，經法院酌減至相當之數額而
    為判決確定者，就該酌減之數額以外部分，如債權人先為預
    扣，因該部分非出於債務人之自由意思而被扣款，債務人自
    得依不當得利法律關係請求債權人給付。此項給付請求權，
    應認於法院判決確定時，其請求權始告發生，並於斯時屆其
    清償期，方符酌減違約金所生形成力之原意（最高法院102
    年度台上字第1330號判決意旨參照）。準此，被上訴人受領
    之違約金，應自酌減違約金之判決確定時起始成立不當得利
    。故上訴人就超過108萬元違約金部分，請求被上訴人給付
    自本判決確定之翌日起至清償日止，按年息5％計算之利息部
    分，為有理由；逾此範圍之請求，則無理由。
六、綜上所述，上訴人依民法第179條規定，請求被上訴人給付1
    12萬元，及自本判決確定翌日起至清償日止，按年息5％計算
    之利息部分，為有理由，應予准許；逾此部分之請求，為無
    理由，不應准許。原審就上開應准許部分，為上訴人敗訴之
    判決，尚有未洽，上訴意旨指摘原判決此部分不當，求予廢
    棄改判，為有理由，爰由本院廢棄改判如主文第2項所示。
    至上開應否准部分，原審所為上訴人敗訴之判決，核無違誤
    ，上訴意旨指摘原判決此部分不當，求予廢棄改判，為無理
    由，應予駁回。
七、本件事證已臻明確，兩造其餘攻擊防禦方法及所提證據，經
    本院審酌後，認均不足以影響判決之結果，爰不逐一詳予論
    駁，併此敘明。
八、據上論結，本件上訴為一部有理由、一部無理由，依民事訴
    訟法第450條、第449條第1項、第79條，判決如主文。
中　　華　　民　　國　　109 　年　　3 　　月　　31　　日
　　　　　　　　　民事第三庭 
　　　　　　　　　    審判長法  官  林玉珮
　　　　　　　　　          法  官  何君豪
                            法  官  徐淑芬
正本係照原本作成。
不得上訴。
中　　華　　民　　國　　109 　年　　3 　　月　　31　　日
　　　　　　　　　　　　　　書記官  魏汝萍